臺灣桃園地方法院刑事判決　　　　　　　100年度訴字第113號
公　訴　人　臺灣桃園地方法院檢察署檢察官
被　　　告　林俊甫
指定辯護人　公設辯護人彭詩雯
被　　　告　許祐榤
選任辯護人　陳鼎正律師
上列被告因違反毒品危害防制條例案件，經檢察官提起公訴（
99年度偵字第9652號），本院判決如下：
    主  文
林俊甫犯附表一、二所示之罪，各處如附表一、二所示之刑，沒
收部分如附表一、二所示；又共同犯附表三所示之罪，各處如附
表三所示之刑，沒收部分如附表三所示。應執行有期徒刑陸年，
扣案之愷他命共拾包（驗餘毛重共拾陸點零柒捌公克）、
Nokia 牌行動電話手機壹支（含0000000000門號SIM
卡壹張）均沒收、販賣毒品所得新臺幣貳仟伍佰元沒收，如全部
或一部不能沒收時，以其財產抵償之、販賣毒品所得新臺幣玖佰
元與許祐榤連帶沒收，如全部或一部不能沒收時，以其財產連帶
抵償之、未扣案之Sony Erisson牌行動電話手機壹支（含000
0000000門號SIM 卡壹張）沒收，如全部或一部不能沒收
時，追徵其價額、未扣案之Soney Erisson 牌行動電話手機壹支
（含0000000000門號SIM 卡壹張）與許祐榤連帶沒收
，如全部或一部不能沒收時，連帶追徵其價額。
許祐榤共同犯附表三所示之罪，各處如附表三所示之刑，沒收部
分如附表三所示。應執行有期徒刑年肆月，販賣毒品所得新臺
幣玖佰元與林俊甫連帶沒收，如全部或一部不能沒收時，以其財
產連帶抵償之、未扣案之Sony Erisson牌行動電話手機壹支（含
0000000000門號SIM 卡壹張）與林俊甫連帶沒收，如
全部或一部不能沒收時，連帶追徵其價額。
    事  實
一、林俊甫、許祐榤均明知愷他命係毒品危害防制條例第2 條第
    2 項第3 款規定之第三級毒品，依法不得販賣，(一)林俊甫竟
    基於販賣第三級毒品以牟利之犯意，於附表一編號1 、2 所
    示之時間以其所有門號0000000000號，Nokia 牌行動電話與
    張定華聯繫交易愷他命後，即於附表一編號1 、2 所示之時
    、地以附表一編號1 、2 所示之價格販賣愷他命與張定華；
    又於附表一編號3 所示之時間與張定華聯繫於附表一編號3
    所示之時、地以1,000 元販賣愷他命與張定華後，林俊甫前
    往附表一編號3 所示之地點時，因警已在現場埋伏，而未交
    易成功因而未遂。(二)林俊甫又基於販賣第三級毒品以牟利之
    犯意，於附表二所示之時間，以其所有門號0000000000號，
    Sony Erisson牌行動電話與許祐榤聯繫交易愷他命後，即於
    附表二所示之時、地以附表二所示之價格販賣愷他命與許祐
    榤。(三)另林俊甫與許祐榤共同基於販賣第三級毒品以牟利之
    犯意聯絡，先由許祐榤於99年3 月18日下午以其所有之門號
    0000000000號，Sony Erisson牌行動電話發送關於愷他命之
    訊息與不特定人，待欲購買愷他命之人回傳訊息後，林俊甫
    與許祐榤即於附表三所示之時間、地點，以附表三所示之價
    格分別販賣愷他命與楊宣翎、黃紘奕。
二、嗣於99年3 月19日凌晨1 時12分許，張定華在桃園縣八德市
    ○○路○ 段85號前經警盤查，張定華即向警方表示乃在等待
    林俊甫前來交易愷他命，警方旋在現場埋伏，並於同日凌晨
    1 時30分許在桃園縣八德市○○路○ 段166 號前查獲林俊甫
    ，並當場扣得愷他命共33小包（驗餘毛重共16.0793 公克）
    、Nokia行動電話1 支（含0000000000門號SIM 卡1 張）。
三、案經桃園縣政府警察局移送臺灣桃園地方法院檢察署檢察官
    偵查起訴。
    理  由
壹、證據能力部分：
一、按被告以外之人於偵查中向檢察官所為之陳述，除顯有不可
    信之情況者外，得為證據，刑事訴訟法第159 條之1 第2 項
    定有明文。查證人即共同被告林俊甫、許祐榤及證人張定華
    於檢察官偵查中經具結後所為之陳述，並無顯不可信之情況
    ，被告林俊甫、許祐榤或渠等辯護人亦均未指出並證明上開
    證人之證言有何顯不可信之情況，揆諸前揭法條規定，上開
    證人於檢察官訊問時經具結後所為之證述，自得為證據。
二、按被告以外之人於審判外之言詞或書面陳述，除法律有規定
    者外，不得作為證據，刑事訴訟法第159 條第1 項定有明文
    ；又被告以外之人於審判外之陳述，雖不符前4 條之規定，
    而經當事人於審判程序同意作為證據，法院審酌該言詞陳述
    或書面陳述作成時之情況，認為適當者，亦得為證據，同法
    第159 條之5 第1 項規定甚明。經查：被告林俊甫及其辯護
    人就本件判決所引之被告以外之人於審判外陳述之證據能力
    供述證據之證據能力均表示不爭執（本院卷第30頁背面），
    而許祐榤及其辯護人雖爭執證人林俊甫於警詢之陳述為審判
    外陳述，無證據能力，然又稱若進行交互詰問則僅爭執證明
    力（本院卷第33頁反面），而林俊甫已於本院審理程序中以
    證人身份接受訊問（本院卷第86頁反面），堪認許祐榤及其
    辯護人已不爭執林俊甫於警詢中陳述之證據能力，而渠等復
    未於言詞辯論終結前，對前開證據之證據能力提出異議，本
    院審酌前揭證據作成之情況，亦無違法或不當之處，揆諸前
    揭規定，上開證據自均有證據能力無疑，合先敘明。
貳、認定事實之理由及依據：
一、就事實欄一(一)之部分：訊據被告林俊甫就上揭事實欄一(一)之
    部分坦承不諱，核與證人張定華於警詢、檢察官偵訊時具結
    （臺灣桃園地方法院檢察署99年度偵字第9652號卷第38至44
    頁、第95至96頁、第125 至127 頁）證述相符，並有現場查
    獲照片49張、張定華所有之0000000000號行動電話雙向通聯
    紀錄1 份（同前卷第74至80頁、第137 至139 頁）在卷足參
    ，至扣案之白色結晶共33包（驗餘毛重共16.0783 公克），
    經臺灣檢驗科技股份有限公司鑑驗結果呈愷他命陽性反應，
    此有該公司99年3 月24日UL/2010/30664 濫用藥物檢驗報告
    1 紙（同前卷第15 3頁）附卷可稽，及扣案之NOKIA 行動電
    話1 支（含0000000000門號SIM 卡1 張）在卷可考，堪信林
    俊甫上開自白為真實。
二、就事實欄一(二)之部分：訊據被告林俊甫固坦承在附表二所示
    之時、地有交付愷他命與許祐榤，惟矢口否認有販賣愷他命
    與許祐榤之犯行，辯稱：當日伊乃與許祐榤合意要一起賣愷
    他命，因此伊交付10公克的愷他命給許祐榤，由許祐榤拿去
    賣，伊並沒有向許祐榤收錢云云。惟查：
  (一)許祐榤於檢察官偵訊時具結證稱：99年3 月18日伊開車到中
    壢市○○○路附近，在車上向林俊甫購買愷他命500 元以後
    ，就直接在車上施用（臺灣桃園地方法院檢察署99年度偵字
    第9652號卷第162 頁）等語；復於本院審理程序中具結證稱
    ：99年3 月18日伊乃以手機撥打林俊甫的手機要求見面，大
    約下午3 、4 點左右抵達中原環中東路，伊就打電話聯絡林
    俊甫下來，林俊甫直接上伊的車後，伊在車上向林俊甫表示
    要買500 元之愷他命，並交付500 元給林俊甫（本院卷第26
    3 頁反面至第264 頁）等語。至林俊甫雖以前詞置辯，惟查
    ，林俊甫於檢察官偵訊時先稱：伊販賣給許祐榤愷他命1 次
    ，就是在99年3 月18日下午5 點多，伊與許祐榤約在伊內壢
    家（即桃園縣中壢市○○○路206 巷19號3 樓）樓下見面，
    伊當場把10公克愷他命給許祐榤，但是伊讓許祐榤賒帳，待
    許祐榤將愷他命賣掉以後再將毒品價金還給伊（臺灣桃園地
    方法院檢察署99年度偵字第9652號卷第101 頁）云云；又於
    檢察官偵訊時陳稱：99年3 月18日下午5 時許，伊並非在內
    壢住處販賣愷他命給許祐榤，應該是在中壢市中原大學附近
    ，但價格與數量伊已經忘記了。又稱：伊沒有賣給許祐榤，
    伊是將毒品拿給許祐榤，許祐榤拿到毒品就開始施用，然經
    檢察官再次確認後又稱：曾賣過1 次給許祐榤（同前卷第14
    5 至147 頁）等語；惟又於本院準備程序中陳稱：第二次賣
    給許祐榤時，是許祐榤跟伊拿的，許祐榤當時沒有給伊錢，
    如果許祐榤有給伊錢，伊也是賺一點點而已（本院卷第30頁
    ）云云。參酌林俊甫上開陳述，就99年3 月18日交付與許祐
    榤愷他命時是否有收取價金，且交付愷他命與許祐榤時是否
    具有販賣之意圖均見反覆，林俊甫上開陳述之真實性顯有可
    疑。復參以許祐榤於檢察官偵訊及本院審理時就購買愷他命
    之包裝方式雖略有出入，然就購買愷他命之價金均一致為50
    0 元之證述，且林俊甫亦稱與許祐榤並無仇恨（臺灣桃園地
    方法院檢察署99年度偵字第9652號卷第21頁），許祐榤應無
    構陷林俊甫之理，是許祐榤上開之證述堪信為真實，林俊甫
    一再以前詞置辯，顯是事後卸責之詞，洵不足採。綜上，林
    俊甫於99年3 月18日販賣500 元之愷他命與許祐榤，堪以認
    定。
三、就事實欄一(三)之部分：訊據被告林俊甫就事實欄一(三)之部分
    坦承不諱，而被告許祐榤固坦承於上開時日有發送關於愷他
    命之簡訊與不特定人，並於附表三所示之時、地協同林俊甫
    一同與楊宣翎、黃紘奕交易愷他命，惟矢口否認於事實欄一
    (三)所示之時、地與林俊甫共同販賣愷他命，並辯稱：伊是因
    為之前欠林俊甫一些錢，而且當時認識林俊甫時交情還不錯
    ，一直在一起，所以才發送簡訊，但是關於毒品、價金都是
    林俊甫進行，伊僅是幫忙林俊甫介紹客人云云，至許祐榤之
    辯護人亦為許祐榤辯護稱：毒品之價格及數量均由林俊甫與
    附表三所示之人洽談，且許祐榤並未經手毒品、價金之交易
    ，許祐榤僅係介紹並無與林俊甫有犯意聯絡，應以幫助犯論
    處云云。經查：
  (一)許祐榤於99年3 月18日下午以其所有之門號0000000000號，
    Sony Erisson牌行動電話發送關於愷他命之訊息與不特定人
    ，待欲購買愷他命之人回傳訊息後，林俊甫與許祐榤即於附
    表三所示之時間、地點，交付愷他命與楊宣翎、黃紘奕乙節
    ，業據林俊甫、許祐榤於檢察官偵訊及本院審理時坦承不諱
    ，核與許祐榤於警詢、檢察官偵訊時具結證述（臺灣桃園地
    方法院檢察署99年度偵字第9652號卷第33至34頁、第163 至
    164 頁）、林俊甫於警詢、檢察官偵訊及本院審理時具結證
    述（同前卷第20頁、第101 至102 頁、第145 至146 頁、第
    184 至185 頁、本院卷第86頁反面、第88頁反面至第89頁）
    及證人楊宣翎於本院審理中具結證述（本院卷第164 至167
    頁）相符，並有許祐榤使用之0000000000號行動電話於99年
    3 月18日通聯紀錄及遠傳電信股份有限公司99年7 月19日遠
    傳（企營）字第09910704847 號函各1 份（臺灣桃園地方法
    院檢察署99年度偵字第9652號卷第134 頁反面至136 頁、第
    140 至142 頁）附卷可稽，堪認林俊甫上開自白、許祐榤上
    開陳述為真實。
  (二)至許祐榤雖一再以前詞置辯，惟查，林俊甫於警詢中證稱：
    伊與許祐榤共同販賣，許祐榤稱其負責桃園市區及南崁、而
    伊負責販賣愷他命到中壢市區。於99 年03 月18日17時許在
    桃園縣南崁的中悅帝寶有進行毒品交易，許祐榤以400 元賣
    出愷他命給他朋友。第二次是在99年03 月18 日22時許在南
    崁的六福路上以500 元賣出愷他命（臺灣桃園地方法院檢察
    署99年度偵字第9652號第19至20頁）等語；又於偵查中具結
    證稱：許祐榤向伊表示要賣愷他命給桃園、南崁一帶的客戶
    ，而毒品則由伊提供。於99年3 月18日下午5 點多，在南崁
    中悅帝寶附近，許祐榤賣愷他命500 元，但又退還100 元給
    對方。18日當天晚上9 點多，在南崁六福路附近，許祐榤去
    跟他朋友交易毒品愷他命2 包（同前卷第101 至102 頁）等
    語；復於檢察官偵訊時具結證稱：伊乃與許祐榤共用行動電
    話用來講毒品的事情。當日（即99年3 月18日）下午左右許
    祐榤以手機傳送多封內容略為「毒品一包多少錢，需要就打
    給他」等字樣，而毒品乃為許祐榤向伊所拿到的愷他命。當
    天買毒品的人有2 人，第一位為女性是檳榔西施，另一人為
    男性（同前卷第145 頁至第146 頁）等語；再於檢察官偵訊
    時證稱：99年3 月18日許祐榤有賣愷他命給檳榔西施與西施
    介紹的男性友人。賣給檳榔西施愷他命1 包500 元，賣給檳
    榔西施男性友人2 包愷他命，當日共賣3包 愷他命。而當天
    他們都有上車坐在後座，並與許祐榤交談後，許祐榤就叫伊
    拿幾包出來，伊再把數量拿給許祐榤（同前卷第184 至185
    頁）等語；並於本院審理程序中具結證稱：許祐榤發送關於
    愷他命簡訊以後有人打電話給許祐榤，許祐榤自己接的，好
    像有用伊與許祐榤一起賣毒品使用的公用電話，而當天在中
    悅帝寶及南崁六福路附近分別與檳榔西施及檳榔西施之友人
    交易愷他命（本院卷第88頁背面至89頁）等語。是依林俊甫
    上開歷次警詢、偵訊及本院審理中之證述，99年3 月18日乃
    係與許祐榤共同販賣愷他命與楊宣翎與黃紘奕。
  (三)再查，楊宣翎於本院審理中具結證稱：伊知道許祐榤那邊好
    像有賣愷他命。與林俊甫、許祐榤交易當天有收到簡訊才打
    電話詢問，然簡訊內容伊並不記得。伊當天電話聯絡之對象
    為許祐榤，在電話中只向許祐榤稱伊要東西，因為只要講東
    西許祐榤就知道是什麼，伊並與許祐榤相約交易的時間、地
    點，並沒有談到愷他命的數量及價金。當日下午5 時許在中
    正路上之南崁交流道附近，伊看到林俊甫與許祐榤一同駕車
    前來，渠等看到伊就停車，伊隨即上了該車的後座，並告知
    渠等伊要一包愷他命，渠等就告知伊價格，應該是400 元，
    伊不記得是誰拿愷他命給伊，伊拿到愷他命後就將400 元放
    在排檔處的置物箱後就馬上下車，伊也不知道錢是誰收走的
    （本院卷第164 至167 頁）等語。依楊宣翎上開證述，楊宣
    翎於電話中僅單單以「要東西」表示，許祐榤即明白知悉楊
    宣翎欲購買愷他命，並直接與楊宣翎相約交易愷他命之時間
    、地點，而在楊宣翎上車後，未見許祐榤向楊宣翎表示販賣
    愷他命與楊宣翎之對象為林俊甫，而係與林俊甫一同與楊宣
    翎洽談愷他命價格並交易愷他命，是許祐榤是否係以幫助之
    犯意發送簡訊並一同前往交易地點已非無疑。又若許祐榤僅
    係為幫助林俊甫介紹購買愷他命之人，則僅需將朋友電話告
    知林俊甫即可，或以自身手機發送簡訊，但於其上註明林俊
    甫之電話亦可，然許祐榤卻於上開時日自下午4 時許至晚間
    8 時許，短短4 小時內，即以自身手機積極發送數十通關於
    愷他命之簡訊，並均以其為聯絡對象，欲購買愷他命之人需
    與許祐榤聯繫方得以相約交易愷他命之時間、地點，則許祐
    榤辯稱乃係以幫助之犯意為上開行為更屬有疑。再參以99年
    3 月18日與黃紘奕交易愷他命之部分，黃紘奕為楊宣翎之男
    友，而林俊甫與許祐榤均不認識黃紘奕，乃與楊宣翎聯繫後
    方知悉黃紘奕為楊宣翎之朋友乙節，業據林俊甫於檢察官偵
    訊及許祐榤於本院準備程序、審理程序中陳稱在案（臺灣桃
    園地方法院檢察署99年度偵字第9652號卷第146 頁、本院卷
    第33頁、第270 頁反面），核與楊宣翎於本院審理中具結證
    述相符（本院卷第166 頁背面至167 頁），是許祐榤既與黃
    紘奕並不認識，則與黃紘奕交易愷他命時應無因僅許祐榤與
    買家方認識，而許祐榤需陪同在場使買家安心之情，故許祐
    榤與黃紘奕確定交易愷他命之時間、地點後直接通知林俊甫
    前往交易地點即可，然許祐榤卻在與黃紘奕聯繫交易之時、
    地後，再與林俊甫一同前往交易地點與黃紘奕進行愷他命之
    交易，顯與常情相違，是許祐榤辯稱乃係基於幫助犯意為上
    開行為，洵不足採。
  (四)綜上，林俊甫歷次於警詢、偵訊及本院審理中就事實欄一(三)
    乃係與許祐榤共同販賣均為一致證述，且於案發前林俊甫與
    許祐榤交情不錯，業據許祐榤供陳在卷（本院卷第270 頁反
    面），林俊甫應無構陷許祐榤之理，復參以許祐榤就事實欄
    一(三)之參與程度，許祐榤乃積極發送簡訊、聯絡交易時間、
    地點，參與程度甚深，堪信林俊甫上開證述為真實。故許祐
    榤就事實欄一(三)之部分與林俊甫具有共同販賣愷他命之犯意
    聯絡，並從事發送愷他命簡訊及聯絡交易愷他命之時間、地
    點等事宜之行為分擔，堪以認定。另縱扣案之愷他命乃林俊
    甫所有（詳後述），亦無礙許祐榤乃係與林俊甫基於共同販
    賣愷他命之犯意聯絡，而從事上開行為，附此敘明。許祐榤
    一再以前詞置辯顯屬事後卸責之詞，洵不足採。
四、就扣案之33包愷他命所有人之部分：
  (一)經查，上開扣案之愷他命為林俊甫所有，業據許祐榤於警詢
    、檢察官偵訊時具結（同前卷第26頁、第34頁、第162 頁）
    證述在案。至林俊甫雖於警詢時陳稱：查獲之愷他命33包乃
    係伊與許祐榤共同所有的。伊係在99年3 月16日晚間11時許
    在中壢市龍岡里的南亞技術學院附近之某撞球場向一名男子
    以6,400 元購得愷他命20包。當初購買愷他命時，許祐榤叫
    伊先出資購買，伊再與許祐榤共同販賣，而販賣所得許祐榤
    乃稱先存起來，以便之後進更多愷他命（同前卷第15至20頁
    ）云云；惟又於檢察官偵訊時陳稱：愷他命33包都係伊的，
    伊分別在99年2 月28日、3 月16次向一位姓名不詳之人購買
    2 次愷他命共20公克。許祐榤毒品的來源乃係從伊這邊而來
    ，伊以成本價1 公克400 元給許祐榤，伊自己沒有利潤。許
    祐榤從伊這邊進貨20公克，許祐榤只有給伊4000元，因為許
    祐榤只有實拿10公克（同前卷第99至100 頁）云云；又於檢
    察官偵訊時陳稱：查獲之愷他命乃原本放在伊家，許祐榤來
    找伊後，伊再與許祐榤將毒品拿出去賣給許祐榤之下游（同
    前卷第146 至147 頁）云云；再於檢察官偵訊時具結證稱：
    查獲當天身上所攜帶的愷他命係伊原本就有的，原本有40包
    ，許祐榤吸4 包，再賣給檳榔西施及其友人各1 包、2 包，
    剩下被查獲之33包。且其中10幾20包係許祐榤放在伊這的（
    同前卷第185 頁）云云；惟於本院準備程序又稱：查獲之愷
    他命是伊的（本院卷第32頁）等語；於本院審理程序又具結
    證稱：99年3 月18日許祐榤一起跟伊買愷他命。查獲當天之
    愷他命乃伊與許祐榤的。許祐榤本來就有愷他命放在伊這邊
    ，是許祐榤要放在伊這邊的（本院卷第87至88頁背面）云云
    。
  (二)惟參酌林俊甫上開歷次陳述，查獲當天所扣得之愷他命究屬
    林俊甫本身所有或係與許祐榤共有已見反覆。而林俊甫雖又
    多次陳稱當日所扣得之愷他命乃屬與許祐榤所共有，然林俊
    甫與許祐榤共有扣案之愷他命之時點，係林俊甫購買愷他命
    之初渠等即有合資購買之意，或係購買愷他命後方與許祐榤
    共有愷他命並一同販賣均見矛盾，是林俊甫上開陳述扣案之
    愷他命乃與許祐榤共有之真實性，顯屬可議。而許祐榤於警
    詢、偵查中均一再證稱扣案之愷他命乃林俊甫所有，證述一
    致，堪認許祐榤上開陳述為真實，是扣案之愷他命33包乃林
    俊甫所有堪以認定，附此敘明。
五、綜上，本件事證明確，林俊甫、許祐榤就上開犯行洵堪認定
    ，應依法論科。
六、論罪科刑：
  (一)核被告林俊甫就事實欄一(一)中附表一編號1 、2、事實欄一
    (二)、(三)所為，均係犯毒品危害防制條例第4 條第3 項販賣第
    三級毒品罪，就事實欄一(一)中附表一編號3 所為，係犯毒品
    危害防制條例第4 條第6 項、第3 項販賣第三級毒品未遂罪
    ，被告許祐榤就事實欄一(三)所為，均係犯毒品危害防制條例
    第4 條第3 項販賣第三級毒品罪。又依毒品危害防制條例第
    11條第5 項規定，僅就持有第三級毒品純質淨重達20公克以
    上者，方有科處刑罰之規定。本件林俊甫、許祐榤為上開販
    賣愷他命犯行時，並無證據證明該愷他命純質淨重已達20公
    克，則持有該重量之愷他命，並無處罰之規定，依上開說明
    ，被告持有愷他命之行為，自無為販賣之高度行為所吸收，
    不另論罪之問題（最高法院97年度台上字第1486號判決意旨
    參照），併此敘明。另林俊甫與許祐榤就事實欄一(三)部分具
    有犯意聯絡及行為分擔，為共同正犯。而林俊甫就事實欄一
    (一)中附表一編號3 之部分既與陳定華已達成購買愷他命1,00
    0 元之合意，並相約在桃園縣八德市○○路上之賣場交易，
    且抵達交易地點，僅因警員已在現場埋伏而未交易成功，則
    林俊甫已著手於販賣愷他命犯行之實行而不遂，為未遂犯，
    爰依刑法第25條第2 項之規定，按既遂犯之刑度減輕其刑。
  (二)次按毒品危害防制條例第17條第2 項規定：「犯第4 條至第
    8 條之罪於偵查及審判中均自白者，減輕其刑。」；再按98
    年5 月20日修正公布之毒品危害防制條例第17條第2 項關於
    「犯第4 條至第8 條之罪於偵查及審判中均自白者，減輕其
    刑。」之規定，旨在獎勵犯罪人之悛悔，同時使偵查或審判
    機關易於發現真實，以利毒品查緝，俾收防制毒品危害之效
    ；故不論該被告之自白，係出於自動或被動、簡單或詳細、
    一次或多次，並其自白後有無翻異，苟其於偵查及審判中均
    有自白，即應依法減輕其刑（最高法院98年度台上字第6928
    號判決意旨參照）。林俊甫就事實欄一(一)、(二)、(三)於檢察官
    偵訊及本院準備程序均坦承犯行（臺灣桃園地方法院檢察署
    99年度偵字第9652號卷第100 至102 頁、第145 至147 頁、
    本院卷第32頁、第30頁背面），至林俊甫雖於本院審理時又
    稱並未販賣給許祐榤（本院卷第269 頁），然林俊甫既曾於
    偵、審中自白，爰依上開判決意旨，林俊甫應有毒品危害防
    制條例第17條第2 項減輕其刑規定之適用，就事實欄一(一)、
    (二)、(三)依毒品危害防制條例第17條第2 項減輕其刑，並就事
    實欄一(一)附表一編號3 部分遞減其刑。至許祐榤就事實欄一
    (三)雖爭執其係基於幫助犯意為之，然許祐榤乃與林俊甫具犯
    意聯絡及行為分擔，業據本院論述在前，惟仍無礙其對於犯
    罪過程之坦認，故許祐榤於偵、審中均自白犯罪，揆諸前開
    說明亦依毒品危害防制條例第17條第2 項減輕其刑。
  (三)再按刑法第62條所謂自首，祇以犯人在犯罪未發覺之前，向
    該管公務員申告犯罪事實，並受裁判為已足。目的在促使行
    為人於偵查機關發覺前，主動揭露其犯行，俾由偵查機關儘
    速著手調查，於嗣後之偵查、審理程序，自首者仍得本於其
    訴訟權之適法行使，對所涉犯罪事實為有利於己之主張或抗
    辯，不以始終均自白犯罪為必要。至毒品危害防制條例第17
    條第2 項規定：「犯第4 條至第8 條之罪於偵查及審判中均
    自白者，減輕其刑。」則旨在使刑事案件儘速確定，鼓勵被
    告認罪，並節省司法資源，行為人須於偵查及審判中均自白
    者，始符合減輕其刑之要件。上揭法定減輕其刑之規定，前
    者，重在鼓勵行為人自行揭露尚未發覺之犯罪；後者，則重
    在憑藉行為人於偵查、審判程序之自白，使已存在之案件儘
    速確定。二者之立法目的互異，供承犯罪之時間不同，前者
    為得減其刑，後者則為應減其刑，適用效果迥然有別，乃個
    別獨立之減輕其刑之規定。行為人若同時存在此二情形，自
    應依法遞減其刑，並無因何者應優先而僅擇一適用之問題（
    最高法院100 年度台上字第3565號判決意旨參照）。經查，
    林俊甫就事實欄一(三)之部分乃係在犯罪未發覺之前，向偵查
    機關申告犯罪事實乙節，業據證人即本案查獲員警林子緣於
    本院審理時具結證稱：伊係在對林俊甫做正式筆錄時，林俊
    甫方供出分別在99年3 月18日下午5 時及8 時在中悅帝寶及
    南崁六福路進行毒品交易，在正式製作筆錄前，向許祐榤、
    林俊甫了解案情時，渠等均未說出99年3 月18日的2 次交易
    （本院卷第189 至190 頁）等語，是林俊甫就事實欄一(三)部
    分符合自首要件，爰依上開說明，依刑法第62條減輕其刑，
    並依法遞減之。爰審酌林俊甫、許祐榤正處壯年，不思以正
    途取得財富，而為販賣具成癮性、濫用性、侵害性之第三級
    毒品，助長社會不良風氣，其惡性非輕，兼衡其等販賣毒品
    之數量、素行、智識程度、犯罪動機、目的、手段，暨犯後
    態度等一切情狀，分別量處如主文所示之刑，並定應執行刑
    。
四、沒收之部分：
  (一)按鑑於第三、四級毒品均係管制藥品，毒品危害防制條例特
    於同條例第11條之1 明定無正當理由，不得擅自持有；第18
    條第1 項後段復規定查獲之第三、四級毒品，無正當理由而
    擅自持有者，沒入銷燬之。從而，依同條例第18條第1 項後
    段應沒入銷燬之毒品，專指查獲之施用、持有第三、四級毒
    品而言；倘係查獲之製造、運輸、販賣、意圖販賣而持有、
    以非法方法使人施用、引誘他人施用或轉讓之第三、四級毒
    品，既屬同條例相關法條明文規定處罰之犯罪行為，即非該
    條項應沒入銷燬之範圍。又同條例第19條第1 項所定「供犯
    罪所用或因犯罪所得之物」，係指犯第4 條至第9 條、第12
    條、第13條或第14條第1 項、第2 項之罪所用或所得之物，
    不包括毒品本身在內，自不得為第三、四級毒品之沒收依據
    （以犯第4 條第3 項販賣第三級毒品罪為例，其供犯罪所用
    之物，當指「供販賣第三級毒品所用之物」而言；第三級毒
    品本身為販賣之標的，為遂行販賣該毒品使用之物，始屬「
    供犯罪《犯第4 條第3 項之販賣第三級毒品罪》所用之物」
    ，其理至明）。同條例對於查獲之製造、運輸、販賣、意圖
    販賣而持有、以非法方法使人施用、引誘他人施用及轉讓第
    三、四級毒品之沒收，並無特別規定，如其行為已構成犯罪
    ，則該毒品即屬不受法律保護之違禁物，應回歸刑法適用，
    依刑法第38條第1 項第1 款之規定沒收之；次按以營利為目
    的販入毒品，經多次販賣後，持有剩餘毒品被查獲者，其各
    次販賣毒品行為如併合處罰，該持有剩餘毒品之低度行為，
    應僅為最後一次販賣毒品之高度行為所吸收，不另論罪。故
    就該查獲之剩餘毒品，祗能於最後一次之販賣毒品罪宣告沒
    收銷燬，不得於各次販賣毒品罪均宣告沒收銷燬（最高法院
    95年度台上字第911 號、100 年度台上字第908 號判決意旨
    參照）。經查，本案扣案之白色結晶33包乃為第三級毒品愷
    他命，並為林俊甫所有，業經本院論述在前。次查，林俊甫
    於警詢中陳稱一次購買20公克愷他命乃係基於販賣與他人之
    目的，扣案之33包愷他命毛重僅於16.09 公克，因其中4 公
    克已販賣與他人（臺灣桃園地方法院檢察署99年度偵字第96
    52號卷第19頁）等語，堪認扣案之愷他命33包乃林俊甫販入
    毒品，且經多次販賣後，所持有之剩餘毒品。是扣案之愷他
    命33包既為林俊甫所有，並為意圖營利販入後，多次販賣剩
    餘之毒品，爰依上開說明，依刑法第38條第1 項第1 款僅在
    林俊甫最後一次之販賣毒品罪即附表一編號3 項下宣告沒收
    。至於經鑑定用罄部分，因業已滅失，不另為沒收諭知，附
    此指明。
  (二)次按依毒品危害防制條例第19條第1 項規定：犯同條例第4
    條至第9 條、第12條、第13條或第14條第1 項第2 項之罪者
    ，其供犯罪所用或因犯罪所得之財物均沒收之，如全部或一
    部不能沒收時，追徵其價額或以其財產抵償之；另販賣毒品
    所得之金錢，如能認定確係販賣毒品所得之款項，均應宣告
    沒收，不以當場搜獲扣押者為限（參照最高法院93年度台上
    字第2670號刑事判決意旨），是販賣毒品所得之金錢，無論
    已否扣案，如仍屬存在，即應依法沒收。再者，沒收為從刑
    之一種，依主從不可分之原則，應附隨緊接於主刑之下而同
    時宣告；又共同正犯因相互間利用他人之行為，以遂行其犯
    意之實現，本於責任共同之原則，有關沒收部分，對於共犯
    間供犯罪所用之物，自均應為沒收之諭知（最高法院91年度
    台上字第5583號判決意旨參照）。經查，扣案Nokia 牌手機
    1 支（含0000000000門號SIM 卡1 張）、未扣案之Sony Er-
    isson 牌手機1 支（含0000000000門號SIM 卡1 張）為林俊
    甫所有，並分別供其用以聯絡事實欄一(一)、(二)販毒事宜，又
    未扣案Sony Erisson牌手機1 支（含0000000000門號SIM 卡
    1 張）為許祐榤所有，乃許祐榤、林俊甫用以聯絡事實欄一
    (三)販毒事宜，而均屬販賣第三級毒品所用之物，業據渠等供
    陳在卷（本院卷第30頁、第33頁、第100 至104 頁、第271
    頁），爰均依毒品危害防制條例第19條第1 項諭知沒收，並
    就上開未扣案之Sony Erisson牌手機1 支（含0000000000門
    號SIM 卡1 張）如全部或一部不能沒收，由林俊甫追徵其價
    額，而未扣案之Soey Erisson牌手機1 支（含0000000000門
    號SIM 卡1 張）如全部或一部不能沒收，由林俊甫、許祐榤
    連帶追徵其價額。次查，林俊甫就事實欄一(一)之販賣毒品所
    得分別為各1,000 元、事實欄一(二)販賣毒品所得500 元、林
    俊甫與許祐榤就事實欄一(三)共同販賣毒品所得各400 元、50
    0 元，爰均依毒品危害防制條例第19條第1 項諭知沒收，上
    開林俊甫就事實欄一(一)、(二)販賣毒品所得如全部或一部不能
    沒收時，以林俊甫之財產抵償之，另林俊甫與許祐榤就事實
    欄一(三)共同販賣毒品所得，如全部或一部不能沒收，以林俊
    甫、許祐榤之財產連帶抵償之。至扣案之Sony Ericsson 牌
    行動電話1 枝（含0000000000門號SIM 卡1 張），為張定華
    所有（臺灣桃園地方法院檢察署99年度偵字第5652號卷第40
    至41頁），自不得依毒品危害防制條例第19條第1 項前段規
    定宣告沒收，公訴意旨容有誤會，附此敘明。
據上論斷，應依刑事訴訟法第299 條第1 項前段，毒品危害防制
條例第4 條第3 項、第6 項、第17條第2 項、第19條，刑法第11
條、第28條、第25條第2 項、第62條、第51條第5 款、第38條第
1 項第1 款，判決如主文。
本案經檢察官陳囿辰到庭執行職務。
中    華    民    國   100    年    12    月    15    日
                  刑事第七庭審判長法  官  鄭吉雄
                                  法  官  陳振嘉
                                  法  官  許菁樺
以上正本證明與原本無異。
如不服本判決應於收受判決後10日內向本院提出上訴書狀，並應
敘述具體理由。其未敘述上訴理由者，應於上訴期間屆滿後20日
內向本院補提理由書( 均須按他造當事人之人數附繕本) 「切勿
逕送上級法院」。
                                  書記官  劉寶霞
中    華    民    國   100    年    12    月    16    日
附表一
┌──┬───────────┬─────┬────┬──────────┐
│編號│交易方式              │交易之時間│毒品之價│ 主文               │
│    │                      │、地點    │格、數量│                    │
├──┼───────────┼─────┼────┼──────────┤
│ 1  │林俊甫於民國99年3 月4 │99年3 月4 │新臺幣（│林俊甫販賣第三級毒品│
│    │日晚間8 時許，以其所有│日晚間9 時│下同）1,│，處有期徒刑貳年拾月│
│    │之0000000000號，Nokia │許，在桃園│000元之 │，扣案之Nokia 牌行動│
│    │牌行動電話與張定華聯繫│縣中壢市中│愷他命  │電話手機壹支（含０九│
│    │交易愷他命後，即於右列│山東路3 段│        │00000000門號│
│    │時、地交付毒品並收取  │525 號龍岡│        │SIM 卡壹張）沒收，未│
│    │1,000 元之價金        │健保局    │        │扣案之販賣毒品所得新│
│    │                      │          │        │臺幣壹仟元沒收，如全│
│    │                      │          │        │部或一部不能沒收時，│
│    │                      │          │        │以其財產抵償之。    │
├──┼───────────┼─────┼────┼──────────┤
│ 2  │林俊甫於99年3 月5 日晚│99年3 月5 │1,000 元│林俊甫販賣第三級毒品│
│    │間8 時許，以其所有之09│日晚間9 時│之愷他命│，處有期徒刑貳年拾月│
│    │00000000號，Nokia 牌行│許，在桃園│        │，扣案之Nokia 牌行動│
│    │動電話與張定華聯繫交易│縣中壢市中│        │電話手機壹支（含０九│
│    │愷他命後，即於右列時、│北路2 段46│        │00000000門號│
│    │地交付毒品並收取1,000 │8 號大潤發│        │SI M卡壹張）沒收，未│
│    │元之價金              │賣場門口前│        │扣案之販賣毒品所得新│
│    │                      │          │        │臺幣壹仟元沒收，如全│
│    │                      │          │        │部或一部不能沒收時，│
│    │                      │          │        │以其財產抵償之。    │
├──┼───────────┼─────┼────┼──────────┤
│ 3  │林俊甫於99年3 月19 日 │99年3 月19│無      │林俊甫販賣第三級毒品│
│    │凌晨0 時許，以其所有之│日凌晨1 時│        │，未遂，處有期徒刑壹│
│    │0000000000號，Nokia 牌│許，在桃園│        │年陸月，扣案之愷他命│
│    │行動電話與張定華聯繫購│縣八德市介│        │共拾包（驗餘毛重│
│    │買1,000 元愷他命後，即│壽路2段148│        │共拾陸點零柒捌公克│
│    │相約在右列時、地交易，│號大潤發賣│        │）、Nokia 牌行動電話│
│    │惟林俊甫前往右址時，因│場        │        │手機壹支（含０九八九│
│    │警已在現場埋伏，遂未交│          │        │一六一五八七門號SIM │
│    │易成功                │          │        │卡壹張）均沒收。    │
└──┴───────────┴─────┴────┴──────────┘
附表二
┌──┬───────────┬─────┬────┬──────────┐
│編號│交易方式              │交易之時間│毒品之價│ 主文               │
│    │                      │、地點    │格、數量│                    │
├──┼───────────┼─────┼────┼──────────┤
│ 1  │林俊甫於99年3 月18日下│99年3 月18│500 元之│林俊甫販賣第三級毒品│
│    │午4 時前某時許以其所有│日下午4 時│愷他命  │，處有期徒刑貳年拾月│
│    │之0000000000號，Sony  │前某時許，│        │，未扣案之Sony Eris-│
│    │Erisson 牌行動電話與許│在桃園縣中│        │son 牌行動電話手機壹│
│    │祐榤聯繫交易愷他命後，│壢市環中東│        │支（含0000000│
│    │即於右列時、地交付毒品│路附近許祐│        │二０五門號SIM 卡壹張│
│    │並收取500 元之價金。  │榤所駕駛之│        │）沒收，如全部或一部│
│    │                      │車輛上    │        │不能沒收時，追徵其價│
│    │                      │          │        │額，未扣案之販賣毒品│
│    │                      │          │        │所得新臺幣伍佰元沒收│
│    │                      │          │        │，如全部或一部不能沒│
│    │                      │          │        │收時，以其財產抵償之│
│    │                      │          │        │。                  │
└──┴───────────┴─────┴────┴──────────┘
附表三
┌──┬───────────┬─────┬────┬──────────┐
│編號│交易方式              │交易之價格│毒品數量│ 主文               │
│    │                      │、數量    │、價金  │                    │
├──┼───────────┼─────┼────┼──────────┤
│ 1  │許祐榤於99年3 月18日下│99年3 月18│400 元之│林俊甫共同販賣第三級│
│    │午4 時許，以其所有之09│日下午5 時│愷他命  │毒品，處有期徒刑壹年│
│    │00000000號，Sony Eris-│許，在桃園│        │捌月，販賣毒品所得新│
│    │son 牌行動電話與楊宣翎│縣蘆竹鄉南│        │臺幣肆佰元與許祐榤連│
│    │聯繫交易愷他命後，由林│崁中正路某│        │帶沒收，如全部或一部│
│    │俊甫、許祐榤一同前往交│處        │        │不能沒收時，以其財產│
│    │易地點，並於右列時、地│          │        │連帶抵償之，未扣案之│
│    │交付毒品並收取400 元之│          │        │Sony Erisson牌行動電│
│    │價金。                │          │        │話手機壹支（含０九八│
│    │                      │          │        │0000000門號SI│
│    │                      │          │        │M 卡壹張）與許祐榤連│
│    │                      │          │        │帶沒收，如全部或一部│
│    │                      │          │        │不能沒收時，連帶追徵│
│    │                      │          │        │其價額。            │
│    │                      │          │        │許祐榤共同販賣第三級│
│    │                      │          │        │毒品，處有期徒刑貳年│
│    │                      │          │        │拾月，販賣毒品所得新│
│    │                      │          │        │臺幣肆佰元與林俊甫連│
│    │                      │          │        │帶沒收，如全部或一部│
│    │                      │          │        │不能沒收時，以其財產│
│    │                      │          │        │連帶抵償之，未扣案之│
│    │                      │          │        │Sony Erisson牌行動電│
│    │                      │          │        │話手機壹支（含０九八│
│    │                      │          │        │0000000門號SI│
│    │                      │          │        │M 卡壹張）與林俊甫連│
│    │                      │          │        │帶沒收，如全部或一部│
│    │                      │          │        │不能沒收時，連帶追徵│
│    │                      │          │        │其價額。            │
├──┼───────────┼─────┼────┼──────────┤
│ 2  │許祐榤於99年3 月18日晚│99年3 月18│500 元之│林俊甫共同販賣第三級│
│    │間10時許，以其所有之09│日晚間11時│愷他命  │毒品，處有期徒刑壹年│
│    │00000000號，Sony Eris-│許，在桃園│        │捌月，販賣毒品所得新│
│    │son行動電話與黃紘奕聯 │縣蘆竹鄉六│        │臺幣伍佰元與許祐榤連│
│    │繫交易愷他命後，由林俊│福路附近某│        │帶沒收，如全部或一部│
│    │甫、許祐榤一同前往交易│處        │        │不能沒收時，以其財產│
│    │地點，並於右列時、地交│          │        │連帶抵償之，未扣案之│
│    │付毒品並收取500 元之價│          │        │Sony Erisson牌行動電│
│    │金。                  │          │        │話手機壹支（含０九八│
│    │                      │          │        │0000000門號SI│
│    │                      │          │        │M 卡壹張）與許祐榤連│
│    │                      │          │        │帶沒收，如全部或一部│
│    │                      │          │        │不能沒收時，連帶追徵│
│    │                      │          │        │其價額。            │
│    │                      │          │        │許祐榤共同販賣第三級│
│    │                      │          │        │毒品，處有期徒刑貳年│
│    │                      │          │        │拾月，販賣毒品所得新│
│    │                      │          │        │臺幣伍佰元與林俊甫連│
│    │                      │          │        │帶沒收，如全部或一部│
│    │                      │          │        │不能沒收時，以其財產│
│    │                      │          │        │連帶抵償之，未扣案之│
│    │                      │          │        │Sony Erisson牌行動電│
│    │                      │          │        │話手機壹支（含０九八│
│    │                      │          │        │0000000門號SI│
│    │                      │          │        │M 卡壹張）與林俊甫連│
│    │                      │          │        │帶沒收，如全部或一部│
│    │                      │          │        │不能沒收時，連帶追徵│
│    │                      │          │        │其價額。            │
└──┴───────────┴─────┴────┴──────────┘
附錄論罪科刑法條：
毒品危害防制條例第4條
製造、運輸、販賣第一級毒品者，處死刑或無期徒刑；處無期徒
刑者，得併科新臺幣 2 千萬元以下罰金。
製造、運輸、販賣第二級毒品者，處無期徒刑或 7 年以上有期
徒刑，得併科新臺幣 1 千萬元以下罰金。
製造、運輸、販賣第三級毒品者，處 5 年以上有期徒刑，得併
科新臺幣 7 百萬元以下罰金。
製造、運輸、販賣第四級毒品者，處 3 年以上 10 年以下有期
徒刑，得併科新臺幣 3 百萬元以下罰金。
製造、運輸、販賣專供製造或施用毒品之器具者，處 1 年以上
7 年以下有期徒刑，得併科新臺幣 1 百萬元以下罰金。
前五項之未遂犯罰之。